Minutes et répertoires du notaire Philippe LAMIRAL, 1585 - 25 septembre 1590 (étude XXXIII)
Archives nationales
- Minutes de Philippe LAMIRAL, 1585 - 25 septembre 1590; MC/ET/XXXIII/201 - MC/ET/XXXIII/207
  - Minutes. 1585, MC/ET/XXXIII/201; registre
    - Testament de Don Jean Chardin, maître ès arts, religieux non profès du Couvent de la Chartreuse de Notre-Dame de Vauvert, âgé de 25 ans, fils de défunt Léger Chardin, marchand tanneur à Rochefort, près Clermont-en-Auvergne (Rochefort-Montagne, 63), en bonne prospérité et santé., 7 décembre 1585; MC/ET/XXXIII/201
      testament; Chardin, Jean; Chardin, Léger; religieux; commerçant; tanneur
    - Aveu du fief de Sancier assis à Saulx-les-Chartreux (91) par Thomas Billard, bourgeois de Paris, y demeurant au bout du Pont-Saint-Michel, sur la descente de l'Abreuvoir, paroisse Saint-Séverin, à Claude de Harville, seigneur de Palaiseau (91). Fol. 489-498 v°., 12 décembre 1585; MC/ET/XXXIII/201
      Billard, Thomas; Harville, Claude de
    - Procuration en blanc pour plaider par Mathieu Du Bessay, prêtre, maître ès arts, licencié en la faculté de droit canon, demeurant à Paris, rue de la Harpe, maison de la Corne de Dain, paroisse Saint-Séverin., 18 décembre 1585; MC/ET/XXXIII/201
      Corne de Daim (enseigne de la); Harpe (rue de la); Du Bessay dit Daumont, Mathieu; prêtre
    - Concordat entre François Guerry, prêtre, aumônier, chantre et chapelain ordinaire du Roi, abbé commandataire de l'Abbaye Notre-Dame et Saint-Martin de Chores (à Chory, 21), ordre de Saint-Benoît, diocèse d'Autun et les Religieux de l'abbaye., 19 décembre 1585; MC/ET/XXXIII/201
      accord; Guerry, François; prêtre; chanteur; abbé
    - Contrat de mariage entre Pierre Pintart, secrétaire de Madame la duchesse de Brunschwig, comtesse de Clermont et dame de Creil, fils de défunt Nicolas Pintart, procureur au siège de Clermont-en-Beauvaisis et de Gabrielle de Ravenel, et Gabrielle Petit, fille de Jonatas Petit, lieutnant particulier de Clermont-en-Beauvaisis, et de Charlotte Larcher, en présence de François Petit, ministre du Couvent des Mathurins à Paris, oncle paternel., 21 décembre 1585; MC/ET/XXXIII/201
      contrat de mariage; Clermont (Oise); Pintart, Pierre; Pintart, Nicolas; Ravenel, Gabrielle de; Petit, Gabrielle; Petit, Jonatas; Larcher, Charlotte; Petit, François
    - Testament de Don Jean Chevalier, religieux de la Chartreuse de Notre-Dame de Vauvert, fils de Pierre Chevalier, seigneurie de la Rougerye, demeurant à Craon, pays d'Anjou (53). Et codicille du 22 décembre 1585., 21 décembre 1585; MC/ET/XXXIII/201
      testament; Chevalier, Don Jean; Chevalier, Pierre; religieux
    - Contrat de mariage entre Etienne de Brye, compagnon maréchal à Paris, fils de défunt Claude de Brye, laboureur de vignes à Saint-Fargeau-sur-Seine [Saint-Fargeau-Ponthierry 77], et Marie Lailet, veuve de Jean Chariot, marchand de chevaux à Paris, hors La Porte Saint-Honoré., 26 décembre 1585; MC/ET/XXXIII/201
      contrat de mariage; Saint-Honoré (faubourg); Brye, Etienne de; Brye, Claude de; Lailet, Marie; Chariot, Jean; viticulteur; commerçant
    - Promesse de payer une rente et procuration par Pierre Cointerel, chanoine de Notre-Dame de Rouen et prieur de Notre-Dame des Périls [Notre-Dame du Prix] au diocèse du Mans, étudiant à Paris, au collège des Jésuites., 27 décembre 1585; MC/ET/XXXIII/201
      promesse; Rouen (Seine-Maritime); Laval (Mayenne); Clermont (collège de); étudiant; chanoine; abbé
    - Procuration pour toucher les revenus de son office d'écuyer du Pape et de tous les autres offices auxquels défunt M. le Cardinal de Saint-Etienne [Mathieu Cointerel], son oncle, l'a fait nommer, donnée par François Cointerel, étudiant au collège des Jésuites., 28 décembre 1585; MC/ET/XXXIII/201
      procuration; Clermont (collège de); étudiant; cardinal
    - Procuration en blanc donnée par Pierre Lhuillier, libraire, Grande rue Saint-Jacques, pour recouvrer les sommes dues par Bellanger Cabat, libraire à Toulouse, ainsi que les livres qui lui ont été baillés par Olivier Lhuillier, fils aîné du mandant., 31 décembre 1585 - 1585; MC/ET/XXXIII/201
      procuration; Saint-Jacques (grande rue); Toulouse (Haute-Garonne); Lhuillier, Pierre; Cabat, Bellanger; Lhuillier, Olivier; libraire
    - Bon de Saint-Germain, étudiant, natif d'Estrains près d'Amiens en Picardie (80) fils de Guillaume de Saint-Germain, laboureur à Estrains, et de feue Françoise de Fresnoy, s'oblige de servir comme dépensier du collège des Cholets moyennant 10 écus de gages et 10 sols par semaine., 14 février 1586; MC/ET/XXXIII/201
      Cholets (collège des); Amiens (Somme); Collège des Cholets; étudiant; agriculteur; économe
  - Minutes (inventaires après décès). 1585 - 1589, MC/ET/XXXIII/202; registre
    inventaire après décès
    - Procuration par Yves Doesneau, maître ès arts, étudiant, curé de Saint-Mars-sur-Colmont, diocèse du Mans, pour comparaître devant le sénéchal du Maine et demander le renvoi du procès devant le prévôt de Paris., 18 janvier 1585; MC/ET/XXXIII/202
      procuration; Saint-Mars-sur-Colmont (Mayenne); Le Mans (Sarthe); étudiant; juge; curé
    - Inventaire après décès de Marie Pépin, décédée à Paris, rue de la Petite Bretonnerie près la Porte Saint-Jacques, le 14 février 1584, à la requête de Jacques de Vaucorbel, avocat en Parlement, son époux survivant, tuteur de Pierre et Barbe de Vaucorbel, leurs enfants., 11 mai 1585; MC/ET/XXXIII/202
      inventaire après décès; Grande-Bretonnerie (rue de la); Pépin, Marie; Vaucorbel, Jacques de; Vaucorbel, Pierre de; Vaucorbel, Barbe de; avocat au parlement (Ancien Régime)
    - Inventaire après décès de Marie Pépin, femme de Jacques de Vaucorbel, avocat en Parlement, rue de la Petite-Bretonnerie., 21 mai 1585; MC/ET/XXXIII/202; 8 f.
      Les oeuvres d'art sont mentionnées dans l'inventaire.
      Georges Wildenstein, Le goût pour la peinture dans la bourgeoisie parisienne entre 1550 et 1610, d'après des inventaires après décès conservés au Minutier central des notaires aux Archives nationales [6.084 actes], Gazette des Beaux-Arts, t. 33 bis, 1962 (voir contexte dans le Plan d’orientation général - Notaires de Paris, guides thématiques du Minutier).
      Date de révision: 2005
      Date de création de la notice: 2002
      inventaire après décès; Grande-Bretonnerie (rue de la); Pépin, Marie; Vaucorbel, Jacques de; avocat au parlement (Ancien Régime)
    - Inventaire après décès de Geneviève Herment, veuve de Pierre Raoul, teinturier à Saint-Marcel, rue des Carmes, à l'image Saint-Martin., 24 mai 1585; MC/ET/XXXIII/202; 12 f.
      inventaire après décès; Saint-Marcel (faubourg); Carmes (rue des); Saint-Martin (image); Herment, Geneviève; Raoul, Pierre; teinturier blanchisseur
    - Inventaire après décès de Nicaise Herment, avocat en Parlement, décédé le 24 mai 1585, en la maison de l'Image-Saint-Martin, rue des Carmes, paroisse Saint-Hilaire. Requête de ses beaux-frères et neveux., MC/ET/XXXIII/202
      inventaire après décès; Carmes (rue des); Herment, Nicaise; avocat au parlement (Ancien Régime)
    - Inventaire après décès de Titus Fiefve, marchand tailleur de pierres à Paris, grande rue Saint-Jacques, à la requête d'Agnès Guerry, sa veuve, tutrice de Jean Fiefve, le jeune, son fils, âgé de 16 ans et à la requête de Jean Fiefve, l'aîné, maître maçon à Paris, place Maubert, fils aîné du défunt., 3 juin 1585; MC/ET/XXXIII/202
      inventaire après décès; Saint-Jacques (grande rue); Maubert (place); Fiefve, Titus; Guerry, Agnès; Fiefve, Jean, l'aîné; Fiefve, Jean, le jeune; commerçant; tailleur de pierre; maçon
    - Inventaire après décès de Hugues Le Four, maître maréchal, rue de la Harpe [à la requête de Nicole Cadorat, sa veuve]., 17 juillet 1585; MC/ET/XXXIII/202; 3 f.
      inventaire après décès; Harpe (rue de la); Le Four, Hugues
    - Conformément à son contrat de mariage passé la veille avec Jacques Bonet, marchand bonnetier, devant Jacques Fardeau et Philippe Lamyral, inventaire des biens appartenant à Nicole Cadouat, veuve d'Hugues Le Four, marchand maréchal à Paris, domiciliée rue de La Harpe, au coin de la rue des Mathurins ou du Palais des Termes., 17 juillet 1585; MC/ET/XXXIII/202
      inventaire; Harpe (rue de la); Bonnet, Jacques; Cadouat, Nicole; Le Four, Hugues; commerçant; fabricant d'accessoires vestimentaires; commerçant
    - Inventaire après décès de Claude Versoris, curé de Saint-Côme et Saint-Damien [à la requête de Jean de Loynes, avocat, son exécuteur testamentaire et des sœurs, neveu et nièces du défunt]., 31 août 1585; MC/ET/XXXIII/202; 37 f.
      inventaire après décès; Versoris, Claude; curé
    - Inventaire après décès de Marie Le Charron, seconde femme de Jacques Merceron, procureur, en présence de Germain Le Charron, frère de la défunte et subrogé tuteur de Germain, Robert et Madeleine Merceron, ses enfants, en une maison de la rue des Maçons, paroisse Saint-Séverin, où elle est décédée le 4 octobre 1584., 7 octobre 1585; MC/ET/XXXIII/202
      inventaire après décès; Le Charron, Marie; Merceron, Jacques; Le Charron, Germain; Merceron, Germain; Merceron, Robert; Merceron, Madeleine
    - Inventaire, à la requête de Christophe Aubry, docteur en théologie, curé de Saint-André-des-Arts et principal du Collège des Grassins, et d'Olivier Minagier, avocat, conseil et directeur des affaires du Collège, par Philippe Lamyral, notaire, des titres de la dotation du Collège des Grassins. - (36 cotes), 1586 (1er semestre) (s.d.)., MC/ET/XXXIII/202
      inventaire; Aubry, Christophe; Minagier, Olivier; curé
    - Inventaire après décès ' de la maladie contagieuse ' de Sire Thomas Terrier, tailleur d'habits, à la requête de Jeanne de Fresnes, sa veuve, tutrice de ses deux filles, Jeanne (5 ans) et Catherine (4 ans), en la maison des Trois Pigeons, rue Saint-Jacques., 22 mars 1586; MC/ET/XXXIII/202
      inventaire après décès; Saint-Jacques (rue); Trois Pigeons (enseigne des); Terrier, Thomas; Fresnes, Jeanne de; Terrier, Jeanne; Terrier, Catherine; tailleur d'habits
    - Jean Cyron, prêtre, étudiant, demeurant à Paris, rue des Cordiers, exécuteur testamentaire de Jean Olive, prêtre, décédé aux bains de Spa., 28 juillet 1586; MC/ET/XXXIII/202
      testament; Cordiers (rue des); Spa (Belgique); prêtre; étudiant
    - Gérard Gérardin, prêtre, étudiant demeurant à Paris, grande rue Saint-Jacques, près le collège de Marmoutier, exécuteur testamentaire de Jean Olive, prêtre, décédé aux bains de Spa., 28 juillet 1586; MC/ET/XXXIII/202
      testament; Saint-Jacques (rue); Spa (Belgique); prêtre; étudiant
    - Inventaire après le décès aux bains de Spa, pays de Liège, le 25 juin 1586, de Jean Olive, prêtre du diocèse de Cahors, des effets étant dans la chambre où il demeurait, chez Adam Charpentier, marchand de vins, rue Saint-Jacques, près le couvent des Frères Prêcheurs., 28 juillet 1586; MC/ET/XXXIII/202
      inventaire après décès; Saint-Jacques (rue); Olive, Jean; Charpentier, Adam; prêtre; commerçant
    - Inventaire après décès de Jean Goustier, marchand mercier à Paris, et de Barthelémy et Françoise Goustier, ses enfants mineurs, à la requête de Claude Mibort, leur veuve et mère., 13 août 1586; MC/ET/XXXIII/202
      inventaire après décès; Goustier, Jean; Goustiert, Berthelémy; Goustier, Françoise; Mibort, Claude; commerçant
    - Inventaire après le décès de Marguerite Hebert, seconde femme de Jean Arnoullet, maître barbier-chirurgien au faubourg Saint-Germain-des-Prés., 11 octobre 1586; MC/ET/XXXIII/202
      inventaire après décès; Saint-Germain-des-Prés (hameau); Hebert, Marguerite; Arnoullet, Jean; chirurgien
    - Inventaire, après le décès de Jean Le Maistre, conseiller au Parlement, seigneur de Cinehours (Saint-Cahours) et de Montelou, décédé à Paris, rue des Maçons, à la requête de Rose de Lespine, sa veuve, tutrice et garde-noble de Jean Le Maistre, leur fils mineur., 22 novembre 1586; MC/ET/XXXIII/202
      inventaire après décès; Le Maistre, Jean; Lespine, Rose de; Le Maistre, Jean (fils)
    - Inventaire après le décès d'Anselme de Bellangreville, pédagogue, prêtre, confesseur de la reine régnante, demeurant au collège de justice à la requête de Jean de Tourneroche, docteur en théologie, pénitencier de Paris et principal du collège de justice, et de Gratien de Cuvillier, avocat en parlement, exécuteur du testament du défunt., 9 décembre 1586; MC/ET/XXXIII/202
      inventaire après décès; Bellengreville, Anselme de (15..-1586); Cuvillier, Gratien de; Tourneroche, Jean
    - Inventaire après le décès de Jacques Scelles, secrétaire de la Reine régnante, à la requête de Catherine Le Charron, sa veuve, tutrice de leurs enfants, demeurant à Paris, rue de la Barillerie, en la maison du Couronnement., 13 janvier 1587; MC/ET/XXXIII/202
      inventaire après décès; Barillerie (rue de la); Scelles, Jacques; Le Charron, Catherine
    - Inventaire après le décès (survenu à Conflans-Sainte-Honorine le 21 septembre 1586) de Guillaume Bellyer, marchand, hôtelier, bourgeois de Paris, demeurant à Paris, hors la Porte Saint-Honoré, à l'Image Notre-Dame, à la requête de Marguerite Baugé, sa veuve, et de Mathieu Bellyer, receveur du Prieuré de Conflans-Sainte-Honorine, son père, tuteur des enfants du premier lit du défunt., 17 février 1587; MC/ET/XXXIII/202
      inventaire après décès; Conflans-Sainte-Honorine (Yvelines); Bellyer, Guillaume; Baugé, Marguerite; Bellyer, Mathieu; commerçant
    - Inventaire après le décès d'Antoine Rymbault, maître potier de terre au faubourg de Paris, hors la Porte Saint-Jacques, à la requête de Marie Feret, sa veuve., 20 février 1587; MC/ET/XXXIII/202
      inventaire après décès; Saint-Jacques (faubourg); Rymbault, Antoine; Feret, Marie; potier
    - Inventaire après le décès, survenu au Collège de Calvy (Calvi) le 3 juin 1587, de Pierre Chauvet, bachelier en théologie, à la requête de Michel Ancelin, prêtre, bachelier en théologie au Collège de Bourgogne et de Jean Vaultier, prêtre, précepteur au Collège de Calvi, exécuteur testamentaire., 8 juin 1587; MC/ET/XXXIII/202
      inventaire après décès; Calvy (collège); Chauvet, Pierre; Ancelin, Michel; Vaultier, Jean; prêtre
    - Inventaire après le décès, survenu, au Collège de Sorbonne, le 24 mai 1587, de Jacques Bourlé, docteur régent en théologie, à la requête de Louis de Creil, docteur en théologie, exécuteur testamentaire et en présence du procureur des neveux et nièces du défunt., 10 juin 1587; MC/ET/XXXIII/202
      inventaire après décès; Sorbonne; Bourlé, Jacques; Creil, Louis de
    - Inventaire des meubles et ustensiles d'hôtel, étant dans la maison appartenant au chapitre de l'église de Paris au cloître Saint-Benoît-le-Bien-Tourné en laquelle demeure Rose de Lespine, veuve de Jean Le Maistre, seigneur de Cinehours (Saint-Cahours) et de Montelou, conseiller au Parlement, et à présent fiancée à Robert Thierselin, capitaine et gouverneur de la ville et château de Saint-Calais., 13 juillet 1587; MC/ET/XXXIII/202
      inventaire; Lespine, Rose de; Le Maistre, Jean; Thierselin, Robert
    - Inventaire après le décès, survenu le 11 août 1587 à Paris, rue Saint-Jacques, devant Saint-Yves, d'Etiennette Desvaulx, veuve de François Crozon, notaire au Châtelet., 13 août 1587; MC/ET/XXXIII/202
      inventaire après décès; Saint-Jacques (rue); Desvaulx, Etiennette; Crozon, François; notaire
    - Inventaire des lettres, titres et contrats baillés par Robert Thiercellin, écuyer, seigneur de la Chevalerie et de Bois d'Autheul et par Rose de L'Espine, sa femme, précédemment veuve de Jean Lemaistre, conseiller au Parlement, à Jean-Jacques de La Vergne, maître des requêtes de l'Hôtel, et à Gilles Lemaistre, écuyer, seigneur de Ferrières, tuteur de Jean Lemaistre, mineur, fils dudit Jean Lemaistre et de Rose de L'Epine, 10 septembre 1587; MC/ET/XXXIII/202
      inventaire après décès; Thiercellin, Robert; L'Espine, Rose de; Lemaistre, Jean; La Vergne, Jean-Jacques de; Le Maistre, Gilles; maître des requêtes (Ancien Régime)
    - Inventaire après le décès de Jean Perier, maître chandelier de suif, demeurant à Paris, rue de La Harpe, à la requête de Catherine Merey, sa veuve et de Jeanne Thierement, veuve de Durant Perier, sa mère., 11 septembre 1587; MC/ET/XXXIII/202
      inventaire après décès; Perier, Jean; Merey, Catherine; Thierement, Jeanne; Perier, Durant; cirier
    - Inventaire après le décès de Joseph Bajot, docteur en théologie, décédé au Collège de Cambrai, à la requête de Guy Lebel, marchand drapier, son exécuteur testamentaire., 23 octobre 1587; MC/ET/XXXIII/202
      inventaire après décès; Cambrai (collège de); Bajot, Joseph; Lebel, Guy; docteur d'université; négociant
    - Inventaire après le décès de Marie Lesprunier, veuve en premières noces de Pasquier Milet, marchand bourgeois de Paris, et épouse en secondes noces de Simon de Lescure, aussi bourgeois de Paris., 26 octobre 1587; MC/ET/XXXIII/202
      inventaire après décès; Lesprunier, Marie; Milet, Pasquier; Lescure, Simon de; commerçant
    - Inventaire après décès survenu à Paris, grande rue Saint-Jacques, au mois de septembre 1587, d'André Pastoureau, conseiller au Parlement, seigneur de Chassier, Turgaud et Visserien en Poitou, à la requête de Nicole Houlier, sa veuve, et de François Pastoureau, son fils aîné., 28 novembre 1587; MC/ET/XXXIII/202
      inventaire après décès; Saint-Jacques (grande rue); Pastoureau, André; Houlier, Nicole; Pastoureau, François
    - Inventaire après les décès de Jean Douin dit Grosjehan, manouvrier, et d'Avoie Poictevin, jadis sa femme., 4 février 1588; MC/ET/XXXIII/202
      inventaire après décès; Douin dit Grosjehan, Jean; Poictevin, Avoie; journalier
    - Inventaire après le décès, survenu au Collège de Tréguiers, d'Etienne Synson, prêtre, confesseur et aumônier de la Reine régnante et chapelain de la Chapelle des Pénitents., 12 mars 1588; MC/ET/XXXIII/202
      inventaire après décès; Synson, Etienne; prêtre
    - Inventaire après le décès, survenu au Collège de Cambrai, de Simon Le Cochois, chanoine de Sainte-Croix-d'Orléans, étudiant en l'Université., 1er juin 1588; MC/ET/XXXIII/202
      inventaire après décès; Cambrai (collège de); Le Cochois, Simon; chanoine
    - Inventaire après le décès de Toussaint Triffault, maître tailleur d'habits à Paris, rue du Plâtre, paroisse Saint-Séverin, à la requête de Jeanne Guyon, sa veuve., 20 juillet 1588; MC/ET/XXXIII/202
      inventaire après décès; Plâtre (rue du); Triffault, Toussaint; Guyon, Jeanne; tailleur d'habits
    - En suite de l'ordonnance du Prévôt des Marchands et Echevins de Paris, inventaire des papiers appartenant au Chancelier de France [Philippe Hurault] et remis par lui en garde aux Chartreux de Paris., 15 mai 1589; MC/ET/XXXIII/202
      inventaire; Hurault, Philippe; Chartreux de Paris; chancelier de France (Ancien Régime)
    - Inventaire après le décès, survenu le 8 janvier 1589, de François Coursier, juré vendeur de vins, demeurant à Paris, rue Saint-Martin, à la requête de Catherine Hynault, sa veuve, tutrice de leurs enfants mineurs., 12 juin 1589; MC/ET/XXXIII/202
      inventaire après décès; Saint-Martin (rue); Coursier, François; Hynault, Catherine
    - Inventaire, après le décès survenu il y a quinze jours au Collège de Cambrai où il demeurait, des biens de Gilles Bellault, fait à la requête d'André Robelin, prêtre, chapelain et procureur du Collège., 18 août 1589; MC/ET/XXXIII/202
      inventaire après décès; Cambrai (collège de); Bellault, Gilles; Robelin, André; prêtre
    - Inventaire après décès de Thomas Haranger, solliciteur au Palais à Paris, y demeurant, rue Jean Tison, paroisse Saint-Germain-l'Auxerrois, à la requête de Michelle Regnault, sa veuve., 18 septembre 1589; MC/ET/XXXIII/202
      inventaire après décès; Jean-Tison (rue); Haranger, Thomas; Regnault, Michelle
    - Inventaire après le décès survenu en septembre 1588 d'Etienne Cassin, marchand bourgeois de Paris, demeurant à Paris, rue de la Harpe, paroisse Saint-Séverin, à la requête de Catherine Tuault, sa veuve., 3 octobre 1589; MC/ET/XXXIII/202
      inventaire après décès; Harpe (rue de la); Cassin, Etienne; Tuault, Catherine; commerçant
    - Inventaire après le décès de Toussaint Treffault, maître tailleur d'habits à Paris, rue du Plâtre, paroisse Saint-Séverin, à la requête de Jeanne Guyon, sa veuve., 16 octobre 1589; MC/ET/XXXIII/202
      inventaire après décès; Plâtre (rue du); Treffault, Toussaint; Guyon, Jeanne; tailleur d'habits
    - Inventaire après le décès de Jean Jacquinot, serviteur domestique d'Yves Marchant, correcteur en la Chambre des Comptes, demeurant à Paris, rue des Noyers, paroisse Saint-Etienne-du-Mont, à la requête d'Etienne Roze, prêtre et vicaire de la chapelle Saint-Yves à Paris, exécuteur testamentaire du défunt qui était natif de Chaource-en-Champagne (10)., 10 novembre 1589; MC/ET/XXXIII/202
      inventaire après décès; Noyers (rue des); Jacquinot, Jean; Marchant, Yves; Roze, Etienne; employé de maison; prêtre
    - Inventaire des biens de Jean Du Croc, marchand teinturier en soie et fil de laine, bourgeois de Paris, demeurant rue des Lombards, paroisse Saint-Jacques-de-la-Boucherie ' qui aurait été massacré le jour de la Toussaint dernier par les soldats et gens de guerre du Roi de Navarre ', à la requête d'André Joubert, marchand drapier et maître chaussetier, tuteur de ses enfants mineurs., 16 novembre 1589; MC/ET/XXXIII/202
      inventaire après décès; Lombards (rue des); Du Croc, Jean; Joubert, André; commerçant
    - Inventaire des biens de la communauté d'entre Marie Bynois et Thomas Levesque, bourgeois de Paris, séparés de biens par sentence du Prévôt de Paris du 28 novembre 1589., 14 décembre 1589; MC/ET/XXXIII/202
      inventaire; Bynois, Marie; Levesque, Thomas
  - Minutes. 1586, MC/ET/XXXIII/203; registre
    - Bail pour 6 ans de Noël 1574 et moyennant 100 livres de loyer par an d'une maison à Paris, rue du Mont-Sainte-Geneviève, par le collège de Champagne ou de Navarre, à Macé Berthe, grand bedeau de la Nation de France., 27 septembre 1574; MC/ET/XXXIII/203
      bail; Montagne-Sainte-Geneviève (rue de la); Berthe, Macé; huissier
    - Constitution, moyennant 50 écus, de 4 écus 10 sols de rente à Jean Duhamel, bachelier en théologie, par Jeanne Aumont veuve de Pasquier Charton, apothicaire et épicier à Pontoise, et ses fils: Pierre Charton, régent au collège des Grassins; Pasquier Charton, compagnon apothicaire à Paris, rue des Prècheurs; Guillaume Charton, praticien au palais à Paris., 16 juillet 1576; MC/ET/XXXIII/203
      constitution de rente; Prêcheurs (rue des); Pontoise (Val-d'Oise); Aumont, Jeanne; Charton, Guillaume; Charton, Pasquier; Charton, Pierre; Duhamel, Jean; pharmacien; bachelier; juriste
    - Procuration donnée par Adrien Banan, principal des anciens du collège de Lisieux, pour recevoir 40 écus 51 sols 10 deniers qui lui sont dus par Pierre de La Roche, écuyer, seigneur de Guerbillian, paroisse de Sizun, évêché de Léon., 15 mai 1584; MC/ET/XXXIII/203
      procuration; Banan, Adrien; Laroche, Pierre de; directeur d'établissement d'enseignement; enseignant
    - Procuration par Jean Le Prest, étudiant en l'Université depuis 4 ans ou environ, à Michel Synet[Fynet], son beau-frère, demeurant à Marchesieux (Manche) en la vicomté de Saint-Sauveur Lendelin[Saint-Sauveur-le-Vicomte], pour s'opposer à la saisie qui a été faite de ses biens., 7 janvier 1586; MC/ET/XXXIII/203
      Le Prest, Jean; Synet, Michel; Fynet, Michel
      procuration; Marchésieux (Manche); Saint-Sauveur-Lendelin (Manche); étudiant; étudiant
    - Bail pour 3 ans du 5 décembre 1585 et moyennant 40 écus par an du revenu de la cure de Châtenay, diocèse de Paris (: Châtenay-Malabry, 92) par Gervais Barbin, principal du collège des Dix-Huit et curé, à Charles Vigneron, prêtre du diocèse de Beauvais, desservant la dite cure, fils de Nicolas Vigneron, naguère élu de Clermont-de-l'Oise (60)., 9 janvier 1586; MC/ET/XXXIII/203